Minutes et répertoires du notaire Jacques NOURRY, 11 août 1644 - 7 octobre 1660 (étude XVII)
Archives nationales
- Minutes de Jacques NOURRY, 11 août 1644 - 7 octobre 1660; MC/ET/XVII/268 - MC/ET/XVII/299
  - Minutes. 1650, janvier - juin, janvier - juin 1650; MC/ET/XVII/280
    - Déclaration par Louis Richer, vigneron, demeurant à Fontenay près Bagneux, étant de présent à Paris, héritier de ses parents, Jean Richer, de son vivant vigneron, et Perrette Thouselle, reconnaissant qu'il est à présent détenteur et propriétaire de cinq quarterons de terre en deux pièces sises
      viticulteur; commerçant; Richer, Louis; Rousseau, Denis; Saint-Etienne-du-Mont (paroisse); Bordelle (rue); Fontenay-aux-Roses (Hauts-de-Seine); déclaration
    - Accord entre Jean Mathieu, maître tourneur à Paris, y demeurant dans le boulevard Saint-Marcel, paroisse Saint-Etienne-du-Mont, et Pierre Pepin, aussi maître tourneur en bois, demeurant à Saint-Marcel-lez-Paris, en la grande rue, paroisse Saint-Médard, pour se pardonner après des échanges d'injures., 27 janvier 1650; MC/ET/XVII/280
      tourneur; Mathieu, Jean; Pepin, Pierre; Saint-Marcel (faubourg); Saint-Médard (paroisse); Saint-Etienne-du-Mont (paroisse); Saint-Marceau (grande rue); Saint-Marcel (boulevard); accord
    - Marché entre Samuel Le Sobre, maître brasseur à Paris, y demeurant à Saint-Marcel-lez-Paris, vieille rue Saint-Jacques, paroisse Saint-Médard, et Nicolas Saintart, Nicolas Plannier et Guillaume Bichot, tous trois vignerons. Ledit Le Sobre promet audit Saintard, demeurant au faubourg Saint-Victor, en la grande rue, paroisse Saint-Médard, et auxdits Plannier et Bichot, demeurant esdit faubourg Saint-Marcel, paroisse Saint-Martin, de leur livrer à chacun un quart de toute la drêche provenant de sa brasserie pendant une année à compter de ce jour, à raison de 13 sols chacun., 27 janvier 1650; MC/ET/XVII/280
      Le Sobre, Samuel; Saintard, Nicolas; Plannier, Nicolas; Bichot, Guillaume; marché; Saint-Marcel (faubourg); Saint-Victor (faubourg); Saint-Médard (paroisse); Saint-Martin-du-Cloître (paroisse); Saint-Jacques (rue); Faubourg-Saint-Victor (rue du)
    - Apprentissage pour Jacques Guynard, maître tissutier rubannier, demeurant à Saint-Marcel-lez-Paris, en la Grande-Rue, paroisse Saint-Martin, lequel met en apprentissage pour deux ans de ce jour Antoine Guynard, son fils, auprès d'Antoine Sergent, maître tissutier rubannier, moyennant la somme de 36 livres., 29 janvier 1650; MC/ET/XVII/280
      Guynard, Jacques; Guynard, Antoine; Sergent, Antoine; contrat d'apprentissage; tisserand; passementier; Saint-Marcel (faubourg); Saint-Martin-du-Cloître (paroisse); Saint-Marceau (grande rue)
    - Mainlevée par messire Nicolas de Corberon, conseiller du roi en son conseil et maître des requêtes ordinaires de son hôtel, demeurant à Paris, rue Barbette, paroisse Saint-Gervais, à noble homme Jehan de Bray, conseiller du roi, receveur général et payeur de la seconde partie des rentes assignées sur les gabelles de France, de la saisie et arrêt ci-devant faits à sa requête sur ledit sire de Bray, à la requête de noble homme Jean Parent, conseiller du roi, receveur général et payeur desdites rentes., 29 janvier 1650; MC/ET/XVII/280
      mainlevée; Corberon, Nicolas de; Bray, Jehan de; Parent, Jean; Saint-Gervais (paroisse); Barbette (rue)
    - Apprentissage pour Thomas Pennel, gagne-deniers à Paris, y demeurant paroisse Saint-Nicolas-du-Chardonnet, qui met en apprentissage pour trois ans de ce jour Marguerite Hue, sa nièce, auprès de Simon Farmain, marchand libraire et relieur de livres à Paris, y demeurant au mont et paroisse Saint-Hilaire., 30 janvier 1650; MC/ET/XVII/280
      contrat d'apprentissage; Pennel, Thomas; Hue, Marguerite; Farmain, Simon; Saint-Nicolas-du-Chardonnet (paroisse); Saint-Hilaire-du-Mont (paroisse); libraire
    - Désistement des promesses de mariage entre Jacques Le Roux, maître tissutier rubannier, demeurant à Saint-Marcel-lez-Paris, rue du Pot-de-Fer, paroisse Saint-Médard, et Marguerite de Gornes, fille majeure usant et jouissant de ses droits, demeurant esdites rue et paroisse, assistée de son père Pierre de Gornes, maître verrier., 30 janvier 1650; MC/ET/XVII/280
      tisserand; maître verrier; renonciation; Gornes, Margueritte de; Gornes, Pierre de; Saint-Marcel (faubourg); Saint-Médard (paroisse); Pot-de-Fer (rue du); Le Roux, Jacques
    - Bail à ferme pour six ans, six cueillettes et dépouilles, par Claude Le Mée, procureur au parlement de Paris, y demeurant rue du Mûrier, paroisse Saint-Etienne-du-Mont, à Michel Delaporte et Pierre Laurette, marchands laboureurs, demeurant à Guyancourt, étant de présent à Paris, d'environ 18 arpents de terres labourables en plusieurs pièces sises au terroir dudit Guyancourt et de Bonnières, moyennant chaque année la somme de six livres dix sols tournois pour chacun des arpents et quatre grands chapons., 31 janvier 1650; MC/ET/XVII/280
      procureur de justice (Ancien Régime); agriculteur; bail; Delaporte, Michel; Laurette, Pierre; Saint-Etienne-du-Mont (paroisse); Mûrier (rue du); Guyancourt (Yvelines); Bonnières-sur-Seine (Yvelines); Le Mée, Claude
    - Bail par François Thiriot, blanchisseur de linge, demeurant à Paris, rue Saint-Victor, proche et attenant le collège du cardinal Lemoyne, paroisse Saint-Nicolas-du-Chardonnet, de la fête de Pâques 1650 jusqu'à la fête de Noël 1652, jour auquel se perdra le bail que la maison que ledit Thiriot tient de messieurs de Saint-Victor et où il réside, à Jehan d'Incourt, imprimeur à Paris, y demeurant esdites rue et paroisse, de deux chambres étant de plain pied des appartenances d'icelle maison sise en ladite rue Saint-Victor, avec l'usage de la cour, du puits s'y trouvant et du jardin, moyennant la somme de 60 livres tournois par an., 31 janvier 1650; MC/ET/XVII/280
      bail; Thiriot, François; Incourt, Jehan d'; Saint-Nicolas-du-Chardonnet (paroisse); Saint-Victor (rue); teinturier blanchisseur; imprimeur
    - Désistement par Jehan Allart, maître passementier, demeurant à Saint-Marcel-lez-Paris, en la grande rue, paroisse Saint-Martin, au nom de Claude Villette, maître charron audit Saint-Marcel, son grand frère, des plaintes portées contre Guillaume Charpentier, vigneron, demeurant audit lieu, pour la blessure à la tête dont a été victime Claude Villette, moyennant la somme de 10 livres., 31 janvier 1650; MC/ET/XVII/280
      renonciation; Allart, Jehan; Villette, Claude; Charpentier, Guillaume; passementier; charron; viticulteur; Saint-Marcel (faubourg); Saint-Martin-du-Cloître (paroisse); Saint-Marceau (grande rue)
    - Procuration en blanc par noble Paul François de Francine, prieur régulier du prieuré simple de Saint-Martin-de-Sale, ordre de Saint-Benoît, diocèse de Périgueux, demeurant rue Traversante, paroisse Saint-Roch à Paris, pour résigner sa charge entre les mains du pape, de son vice-chancelier ou autre ayant pouvoir, en faveur de noble Claude de Bailleul, clerc de Paris, son neveu, à la réserve de 200 livres tournois de pension, libre et exempte de toute charge, payable par ledit de Bailleul audit sieur François sa vie durant., 1er février 1650; MC/ET/XVII/280
      procuration; Francine, Paul François de; Bailleul, Claude de; Saint-Roch (paroisse); Traversante (rue)
    - Accord entre Michel Brunel, gagne-deniers, demeurant à Saint-Marcel-lez-Paris, en la Grande-Rue, paroisse Saint-Médard, et Clément Barrier, maître charcutier, demeurant audit faubourg, et Barthélemy Druet dit La Violette, second au régiment des gardes du roi sous la charge du sieur de Boisselot, capitaine audit régiment. Ledit Brunel retire sa plainte contre lesdits Barrier et Druet dit La Violette moyennant la somme de 15 livres., 1er février 1650; MC/ET/XVII/280
      charcutier; accord; Brunel, Michel; Barrier, Clément; Saint-Marcel (faubourg); Saint-Médard (paroisse); Saint-Marceau (grande rue); Druet dit La Violette, Barthélemy
    - Bail pour cinq ans à partir de la fête de Pâques 1650 par Martine Sonnet, veuve de Pierre Mathieu, vivant maître maréchal, demeurant au faubourg Saint-Victor, en la grande rue, paroisse Saint-Nicolas-du-Chardonnet, à Jérôme Geneur, marchand de vin, demeurant susdites rue et paroisse, d'une portion de maison consistant en une salle basse, boutique, chambre haute avec vue sur la grande rue et une cour, le tout dépendant d'une maison sise au faubourg Saint-Victor en la grande rue, où est pour enseigne l'image saint Etienne, à côté de la boucherie appartenant à ladite veuve. Ce bail est fait moyennant la somme de 165 livres par an., 3 février 1650; MC/ET/XVII/280
      bail; Sonnet, Martine; Geneur, Jérôme; Saint-Victor (faubourg); Saint-Nicolas-du-Chardonnet (paroisse); Saint-Victor (rue)
    - Inventaire après décès d'Anne de La Fontaine, à la requête de maître Guillaume Danty, conseiller au conseil des finances de Son Altesse Royale, demeurant à Paris rue du Mûrier, paroisse Saint-Etienne-du-Mont, tant en son nom à cause de la communauté qu'il a eue avec la défunte, jadis sa femme, que comme tuteur ordonné par justice pour Nicolas, Anne, Reine et Roger Danty, enfants mineurs issus de cette union. Cet inventaire se fait en la présence de Jacques Danty, marchand maître apothicaire et épicier, bourgeois de Paris, y demeurant rue de la Harpe, paroisse Saint-Séverin, cousin paternel et subrogé tuteur., 5 février 1650; MC/ET/XVII/280
      commerçant; inventaire après décès; Danty, Guillaume; Danty, Nicolas; Danty, Anne; Danty, Reine; Danty, Roger; Danty, Jacques; la Fontaine, Anne de; Saint-Etienne-du-Mont (paroisse); Saint-Séverin (paroisse); Mûrier (rue du); Harpe (rue de la); La Fontaine, Anne de
    - Echange entre François de Beaulne, laboureur, demeurant à Saint-Marcel-lez-Paris, en la grande rue, paroisse Saint-Martin, et Pierre Collet, vigneron, demeurant à Ivry-sur-Seine. Ledit de Beaulne a baillé audit Collet un demi quartier de terres labourables sises au terroir d'Ivry, lieudit les terres au curé. Ledit Collet a baillé audit de Beaulne un demi quartier de terres labourables en une pièce sise au terroir Saint-Marcel, lieudit les hautes fermes., 6 février 1650; MC/ET/XVII/280
      agriculteur; viticulteur; échange; Beaulne, François de; Collet, Pierre; Saint-Marcel (faubourg); Saint-Martin-du-Cloître (paroisse); Ivry (ancienne commune); Saint-Marceau (grande rue)
    - Mariage entre Dominique Godart, cordonnier, demeurant à Saint-Marcel-lez-Paris, sur le fossé proche la porte, paroisse Saint-Etienne-du-Mont, se disant âgé d'environ 24 ans, natif de Montreuil en Picardie, fils de défunt Jacques Godart, vivant marchand mercier, et de Jacqueline Le Bos, et Jehanne Boudin, fille majeure, demeurant sur ledit fossé, susdite paroisse, native dudit faubourg, fille de défunt Adrien Boudin, vivant maître cordonnier audit faubourg, et de Nicole du Saussay., 6 février 1650; MC/ET/XVII/280
      contrat de mariage; Godart, Dominique; Boudin, Jehanne; cordonnier; Saint-Marcel (faubourg); Saint-Etienne-du-Mont (paroisse); Fossés-Saint-Marcel (rue des); Montreuil (Pas-de-Calais)
    - Apprentissage pour Jean Comptant, estallier boucher, demeurant à Saint-Marcel-lez-Paris, en la grande rue, paroisse Saint-Médard, lequel met en apprentissage pour trois ans de ce jour Etienne Comptant, son fils, auprès de Michel Chevallier, maître chapelier au faubourg Saint-Marcel sur la terre Sainte-Geneviève, y demeurant auxdites rue et paroisse, moyennant la somme de 120 livres tournois., 7 février 1650; MC/ET/XVII/280
      contrat d'apprentissage; Comptant, Jean; Comptant, Etienne; Chevallier, Michel; boucher; fabricant d'accessoires vestimentaires; Saint-Marcel (faubourg); Saint-Médard (paroisse); Saint-Marceau (grande rue)
    - Quittance par Nicolas Haragon, marchand fruitier, demeurant à Paris, rue de la Harpe, paroisse Saint-Côme-et-Saint-Damien, lequel confesse avoir reçu de Pierre Hubert, gagne-deniers à Paris, la somme de 15 livres tournois., 7 février 1650; MC/ET/XVII/280
      quittance; Haragon, Nicolas; Hubert, Pierre; commerçant; Saint-Côme-Saint-Damien (paroisse); Harpe (rue de la)
    - Vente par Philippe du Bois, teinturier en bon teint, émancipé d'âge sous l'autorité de Me Charles Danilles, procureur au châtelet de Paris, son curateur, demeurant à Saint-Marcel-lez-Paris, rue des Couronnes, paroisse Saint-Hippolyte, assisté et en la présence dudit Danilles, à Pierre Bellanger, laboureur demeurant à Saint-Marcel, à la croix de Clamart, paroisse Saint-Martin, d'un arpent et demi de terre labourable en trois pièces sises au terroir dudit Saint-Marcel, moyennant la somme de 430 livres, pour obtenir l'argent nécessaire au financement de sa maîtrise de teinturier en bon teint., 8 février 1650; MC/ET/XVII/280
      acte de vente; du Bois, Philippe; Danilles, Charles; Bellanger, Pierre; teinturier blanchisseur; procureur de justice (Ancien Régime); agriculteur; Saint-Marcel (faubourg); Saint-Hippolyte (paroisse); Saint-Martin-du-Cloître (paroisse); Couronnes (rue des); Croix-de-Clamart (carrefour de la)
    - Accord entre Marie Blond, marchande revenderesse publique de salines, demeurant à Paris, rue du Paon, paroisse Saint-Etienne-du-Mont, et Quantienne Boquet, revenderesse publique, demeurant à Paris, rue du Bout-du-monde, paroisse Saint-Eustache. Ladite Bocquet cède à ladite Blond la jouissance d'une place sise place Maubert proche des boucheries moyennant la somme de 13 livres, à savoir 8 livres qu'elle a baillées aux Le Cocq, propriétaire de ladite place, et 100 sols pour les sels qui sont sur ladite place., 9 février 1650; MC/ET/XVII/280
      accord; Blond, Marie; Boquet, Quantienne; Saint-Etienne-du-Mont (paroisse); Saint-Eustache (paroisse); Paon (rue du); Bout-du-Monde (rue du); Maubert (place)
    - Mariage entre Pierre Barbellet, maître tonnelier, demeurant à Saint-Germain-des-Prés-lez-Paris, rue de Seine, paroisse Saint Sulpice, et Marie Normant, veuve de feu Nicolas du Gaudier, vivant marchand fruitier, demeurant à Paris, rue des Bernardins, paroisse Saint-Nicolas-du-Chardonneret., 10 février 1650; MC/ET/XVII/280
      contrat de mariage; Barbellet, Pierre; Normand, Marie; du Gaudier, Nicolas; tonnelier; Saint-Sulpice (paroisse); Saint-Nicolas-du-Chardonnet (paroisse); Seine (rue de); Bernardins (rue des)
    - Titre nouvel par Gilles Chesne, demeurant à Châtillon, lequel reconnaît qu'il est à présent détenteur et propriétaire d'une maison sise audit Châtillon, rue du Mousseus, contenant deux corps de logis, cour, jardin et appartenances d'icelles, et que sur cette maison, Florent Baltet, demeurant à Paris, a droit de prendre et percevoir par chacun an, au jour et fête Saint-Martin-d'hiver, 10 livres 13 sols 9 deniers de rente en deux parties, savoir 7 livres 13 sols 9 deniers d'une part et 3 livres d'autre., 10 février 1650; MC/ET/XVII/280
      titre nouvel; Chesne, Gilles; Baltet, Florent; Châtillon (Hauts-de-Seine)
    - Mariage entre Cosme Brement, couverturier, demeurant à Saint-Marcel-lez-Paris, en la grande rue, paroisse Saint Médard, et Cécile Thiphenne, veuve de feu Nicolas Boucher, vivant aussi couverturier, demeurant esdites rue et paroisse., 12 février 1650; MC/ET/XVII/280
      contrat de mariage; Brement, Cosme; Thiphenne, Cécile; Boucher, Nicolas; tisserand; Saint-Marcel (faubourg); Saint-Marceau (grande rue); Saint-Médard (paroisse)
    - Transaction entre Noël Regnouard, conseiller du roi, correcteur en sa chambre des comptes à Paris, y demeurant sur le quai de la Tournelle, paroisse Saint-Nicolas-du-Chardonneret, Jean Pasquier, écuyer, sieur de la Louvière, demeurant ordinairement à Epinay-sous-Sénart, étant de présent à Paris logé rue Saint-Jean-de-Beauvais chez le sieur Lobinois, et Jean Bourgeois, avocat au conseil privé du roi, demeurant rue du Paon, paroisse Saint-Etienne-du-Mont, propriétaires de cinq douxièmes du pont Saint-Paul à Lyon, d'une part, et Christofle Mandonnet, bourgeois de ladite ville de Lyon, ci-devant fermier judiciaire desdits cinq douxièmes du pont, étant de présent à Paris logé au coin de la rue de l'Arbre-Sec, à l'enseigne de l'épée royale, paroisse Saint-Germain-l'Auxerrois, d'autre part, au sujet desdits cinq douxièmes du pont Saint-Paul à Lyon., 14 février 1650; MC/ET/XVII/280
      Lyon (Rhône); accord; Regnouard, Noël; Pasquier, Jean; Bourgeois, Jean; Mandonnet, Christofle; conseiller de cour souveraine (Ancien Régime); avocat aux conseils (Ancien Régime); Saint-Nicolas-du-Chardonnet (paroisse); Saint-Etienne-du-Mont (paroisse); Saint-Germain-l'Auxerrois (paroisse); Tournelle (quai de la); Saint-Jean-de-Beauvais (rue); Paon (rue du); Arbre-Sec (rue de l'); Epinay-sous-Sénart (Essonne)
    - Accord entre Claude Barbier, marchand arquebusier, demeurant à Saint-Marcel-lez-Paris, en la grande rue, paroisse Saint-Médard, et Félix Chenoy, marchand de vins, demeurant à Saint-Marcel proche la porte, en la maison de la pomme de pain, paroisse Saint-Etienne-du-Mont, et Catherine Le Rond sa femme, pour abandonner les plaintes, charges et procédures faites entre eux par-devant les baillis de Sainte-Geneviève., 15 février 1650; MC/ET/XVII/280
      commerçant; accord; Barbier, Claude; Chenoy, Félix; Saint-Marcel (faubourg); Saint-Médard (paroisse); Saint-Etienne-du-Mont (paroisse); Saint-Marceau (grande rue); Le Rond, Catherine
    - Mariage entre Jehan de May, marchand boucher, demeurant à Paris, rue de la Montagne-Sainte-Geneviève, paroisse Saint-Etienne-du-Mont, et Marie Mongy, fille d'honorable homme Simon Mongy, marchand frippier, bourgeois de Paris, demeurant à la montagne Sainte-Geneviève, et de feue Catherine Labé., 16 février 1650; MC/ET/XVII/280
      contrat de mariage; May, Jehan de; Mongy, Marie; Mongy, Simon; Labé, Catherine; boucher; Saint-Etienne-du-Mont (paroisse); Montagne-Sainte-Geneviève (rue de la)
    - Bail pour trois ans à compter du jour de Pâques 1650 par Marie Gobert, femme et procuratrice de Jacques Hemery dit La Vallée, demeurant à Saint-Marcel-lez-Paris, rue de la Clef, paroisse Saint-Médard, à Robert Richardet, cardeur, demeurant en ladite maison ci-après déclarée, d'une portion de maison consistant en une boutique, deux caves, et une petite salle où il y a un four, avec la jouissance d'un bout de la cour où ledit preneur pourra faire un apprenti à ses frais, le tout dépendant d'une maison sise rue de la Clef. Le bail se fait moyennant 48 livres tournois, à payer aux quatre termes en l'an à Paris accoutumé, dont le premier sera au jour et fête Saint-Jean-Baptiste prochain., 16 février 1650; MC/ET/XVII/280
      bail; Gobert, Marie; Hemery dit la Vallée, Jacques; Richardet, Robert; Saint-Marcel (faubourg); Saint-Médard (paroisse); Clef (rue de la)
    - Vente par Jean Adam, vigneron, demeurant à Gentilly, et Geneviève Robillart, sa femme, à Robert Damiel le jeune, marchand laboureur, demeurant à Saint-Marcel-lez-Paris, rue des Francs-Bourgeois, paroisse Saint-Martin, d'un quartier de terres labourables en une pièce au lieudit le chemin de l'Ay, moyennant la somme de 66 livres tournois., 17 février 1650; MC/ET/XVII/280
      acte de vente; Adam, Jean; Damiel le Jeune, Robert; viticulteur; agriculteur; Robillart, Geneviève; Saint-Marcel (faubourg); Saint-Martin-du-Cloître (paroisse); Francs-Bourgeois (rue des); Gentilly (ancienne commune)
    - Mariage entre Jean Tourel, menuisier, fils de Guillaume Tourel, tailleur d'habits à Paris, et Madeleine Loyer, sa femme, demeurant à Saint-Marcel-lez-Paris, en la Grande-Rue, paroisse Saint-Médard, et Marie Le Noir, veuve de feu Simon Lochart, vivant rôtisseur à Paris, demeurant esdites rue et paroisse., 19 février 1650; MC/ET/XVII/280
      menuisier; tailleur d'habits; cuisinier; contrat de mariage; Tourel, Jean; Tourel, Guillaume; Loyer, Magdelaine; Lochart, Simon; Saint-Marceau (grande rue); Saint-Marcel (faubourg); Saint-Médard (paroisse); Le Noir, Marie
    - Bail pour neuf ans à compter du 1er juillet 1650 par Pierre Le Cousturier, conseiller et secrétaire du roi et de la cour, demeurant à Paris, rue des Bernardins, paroisse Saint-Nicolas-du-Chardonneret, à Guillaume Rigouin, bourgeois de Paris, juré porteur de grains, et Claude du Houssay, sa femme, demeurant rue Montorgueil, paroisse Saint-Eustache, d'une maison sise à Paris, en ladite rue Montorgueil, où est l'enseigne de l'image Notre-Dame, faisant l'un des coins de la rue Tireboudin, moyennant la somme de 450 livres tournois de loyer par an., 19 février 1650; MC/ET/XVII/280
      bail; le Cousturier, Pierre; Rigouin, Guillaume; du Houssay, Claude; conseiller du roi; secrétaire du roi (Ancien Régime); Saint-Nicolas-du-Chardonnet (paroisse); Saint-Eustache (paroisse); Montorgueil (rue)
    - Procuration en blanc par noble messire Lazare du Crot, avocat au conseil du roi, prieur ou prétendant droit au prieuré simple de Nervis le Castel, ordre de Saint-Benoît, diocèse d'Aire, demeurant rue des Vieilles-Etuves, paroisse Saint-Nicolas-des-Champs, pour résigner sa charge entre les mains du pape, de son vice-chancelier ou autre ayant-pouvoir, en faveur de messire François Jérôme Tambonneau, conseiller du roi en la cour de parlement, prétendant droit en la commende dudit prieuré., 19 février 1650; MC/ET/XVII/280
      avocat aux conseils (Ancien Régime); conseiller de cour souveraine (Ancien Régime); procuration; Tambonneau, François Jérôme; Vieilles-Etuves (rue des); Saint-Nicolas-des-Champs (paroisse); Du Crot, Lazare
    - Mariage entre Etienne Trossu, compagnon sculpteur, demeurant à Paris au faubourg Saint-Germain, carrefour Saint-Benoît, paroisse Saint-Sulpice, âgé de 25 ans, natif de cette ville, fils de défunt Antoine Trossu, marchand de chevaux, et de Guillemette de France, et Jehanne Hydan, fille majeure et jouissant de ses droits, demeurant audit Saint-Germain-des-Prés, esdites rue et paroisse, native de Péronne, fille de défunt Thibault Hydan, vivant maître serrurier, et de Marguerite Poirier., 21 février 1650; MC/ET/XVII/280
      contrat de mariage; Trossu, Etienne; Trossu, Antoine; France, Guillemette de; Hydan, Jeanne; Hydan, Thibault; Poirier, Marguerite; sculpteur; commerçant; serrurier; Saint-Germain (faubourg); Saint-Sulpice (paroisse); Saint-Benoît (carrefour); Péronne (Somme)
    - Mariage entre Gabrielle Langloix, fille d'honorable homme Jacques Langloix, imprimeur ordinaire du roi, demeurant à Paris, au carrefour Sainte-Geneviève, paroisse Saint-Etienne-du-Mont, et d'Anne Guerreau, sa femme, et honorable homme Jacques du Change, marchand tapissier à Paris, y demeurant rue Quincampoix, paroisse Saint-Nicolas-des-Champs, âgé de 29 ans, natif de Senlis, fils de défunt Nicolas du Change, vivant marchand audit lieu, et d'Anne Plocque., 21 février 1650; MC/ET/XVII/280
      imprimeur; tapissier; commerçant; contrat de mariage; Langloix, Gabrielle; Langloix, Jacques; Guerreau, Anne; Plocque, Anne; Saint-Etienne-du-Mont (paroisse); Saint-Nicolas-des-Champs (paroisse); Senlis (Oise); Sainte-Geneviève (rue); Quincampoix (rue); Du Change, Jacques; Du Change, Nicolas
    - Apprentissage pour Barbe Laizeman, veuve de feu Georges Guyon, vivant gagne-deniers, demeurant à Paris au faubourg Saint-Marcel-lez-Paris, rue de Coyppeaux, paroisse Saint-Médard, laquelle met en apprentissage pour deux ans à compter du 3 avril 1650, date à laquelle expire le précédent contrat d'apprentissage auprès de François Muzier, marchand libraire et relieur de livres à Paris, François Lionnet, son petit-fils, auprès de Jérôme de La Fontaine, marchand libraire et relieur de livres à Paris, y demeurant rue Chartière, paroisse Saint-Hilaire. Cet accord se fait moyennant la somme de 18 livres tournois que ladite bailleresse a promis donner audit preneur., 21 février 1650; MC/ET/XVII/280
      contrat d'apprentissage; Laizeman, Barbe; Guyon, Georges; Lionnet, François; Muzier, François; La Fontaine, Jérôme de